# 求助陈老师及各位，工程已完工但款项未付清，施工单位破产，转给第三方，该如何处....

提问人：我就不减速 时间：2020-02-22 08:05:30
大概是：A公司与被审计单位 2017 年签订若干份小工程合同，工程已经过被审计单位验收（审计人员已看到验收单），大部分工程是被审计单位根据与A公司签订的合同预付30%、60%或75%款项，后来A公司因经营不善导致经营困难，经A公司、被审计单位、B公司三方协商后续合同履行（包括应收账款、开具发票、售后服务等）由B公司执行。截至 2019 年 12 月 31 日，被审计单位仍未付清所有款项，之前预付的款项在报表上重分类进其他非流动资产。像这种情况下，能不能按照合同上不含税金额转固定资产、同时确认应付账款、冲减预付账款？
第二个问题是，像这种情况，A公司是不能开票了，那B公司会全额开票过来吗？

回答人：chenyiwei
如果相关工程经验收已达到预定可使用状态，则按暂估金额（不含税）转固，同时将暂估入账价值与已支付的工程款之间的差额确认为其他应付款。进项税不进行暂估。原先的预付工程款（预付账款，报表上列报为其他非流动资产）相应转销。
能否由B公司开票，涉及税务处理，建议咨询税务专业人士并提示被审计单位和A、B公司与其各自的主管税务机关沟通确认。